臺灣新北地方法院民事判決
111年度訴字第1663號
原      告  臺灣中小企業銀行股份有限公司

法定代理人  林謙浩  
訴訟代理人  王惠銘  
被      告  劉建宏  
            林木香  
上列當事人間請求返還消費借貸款事件，本院於中華民國111年8
月16日言詞辯論終結，判決如下：
    主      文
被告應連帶給付原告新臺幣柒拾柒萬壹仟伍佰壹拾貳元，及自民
國一一一年四月三十日起至清償日止，按年息百分之一．七九五
計算之利息，暨自民國一一一年五月三十一日起至清償日止，逾
期在六個月以内者按前開利率百分之十，逾期超過六個月者按前
開利率百分之二十計算之違約金。
訴訟費用由被告連帶負擔。
    事實及理由
壹、程序方面：
    按當事人得以合意定第一審管轄法院，但以關於由一定法律
    關係而生之訴訟為限，前項合意，應以文書證之，民事訴訟
    法第24條定有明文。查依兩造所簽訂之授信約定書第19條前
    段約定，雙方合意以本院為第一審管轄法院，是本院就本件
    訴訟自有管轄權。
貳、實體方面：
一、原告主張：被告劉建宏於民國109年3月30日邀被告林木香為
    連帶保證人，與原告簽訂青年創業及啟動金貸款契約書，借
    款新臺幣（下同）100萬元，借款期間自109年3月31日起至1
    15年3月31日止，利率按郵政儲金二年期定期儲金機動利率
    （目前為1.22%），加計0.575%，合計為1.795%，並自貸放
    後按月平均攤還本息。後於110年10月29日與原告簽訂契據
    條款變更契約，還款方式改為自110年9月起至111年8月止暫
    緩攤還本金，按月繳息，其後再回復按月平均攤還本息。以
    上並約定任何一宗債務不依約清償本金時，得將全部借款視
    同全部到期，且其逾期6個月以内部份照借款利率百分之10
    ，逾期超過6個月部分照借款利率百分之20加付違約金。詎
    被告劉建宏自111年4月起即未依約履行，經原告主張全部借
    款視同到期並抵銷存款，屢經原告催討，被告均置之不理，
    截至本件起訴日止尚欠本金771,512元及其利息、違約金未
    清償，爰依消費借貸及連帶保證之法律關係提起本訴等語。
    並聲明：如主文第1項所示。
二、被告對於原告主張之事實均自為自認，惟均以：希望原告不
    要請求利息、違約金，只要請求本金就好等語為辯。並聲明
    ：原告之訴駁回。
三、經查，原告主張之前揭事實，業據提出授信約定書影本、青
    年創業及啟動金資款契約書影本、郵政諸金二年期定期儲金
    機動利率表、契據條款變更契約書影本及客戶帳欠電子資料
    表各1份為證，並經被告於本院言詞辯論時自認屬實，從而
    ，原告依消費借貸及連帶保證之法律關係，請求被告連帶給
    付如主文第1項所示之本金、利息及違約金，為有理由，應
    予准許。
四、結論：原告之訴為有理由，依民事訴訟法85條第2項，判決
    如主文。
中　　華　　民　　國　　111 　年　　8 　　月　　30　　日
                  民事第五庭    法　官　高文淵
上列正本係照原本作成
如對本判決上訴，須於判決送達後20日內向本院提出上訴狀
中　　華　　民　　國　　111 　年　　8 　　月　　30　　日
                                書記官  廖美紅